{"present": {"1 Singular": {"Affirmative": "aithn\u00edm", "Question": "an aithn\u00edm?", "Negative": "n\u00ed aithn\u00edm"}, "2 Singular": {"Affirmative": "aithn\u00edonn t\u00fa", "Question": "an aithn\u00edonn t\u00fa?", "Negative": "n\u00ed aithn\u00edonn t\u00fa"}, "3 Singular": {"Male": {"Affirmative": "aithn\u00edonn s\u00e9", "Question": "an aithn\u00edonn s\u00e9?", "Negative": "n\u00ed aithn\u00edonn s\u00e9"}, "Female": {"Affirmative": "aithn\u00edonn s\u00ed", "Question": "an aithn\u00edonn s\u00ed?", "Negative": "n\u00ed aithn\u00edonn s\u00ed"}}, "1 Plural": {"Compressed": {"Affirmative": "aithn\u00edmid", "Question": "an aithn\u00edmid?", "Negative": "n\u00ed aithn\u00edmid"}, "Extended": {"Affirmative": "aithn\u00edonn muid", "Question": "an aithn\u00edonn muid?", "Negative": "n\u00ed aithn\u00edonn muid"}}, "2 Plural": {"Affirmative": "aithn\u00edonn sibh", "Question": "an aithn\u00edonn sibh?", "Negative": "n\u00ed aithn\u00edonn sibh"}, "3 Plural": {"Affirmative": "aithn\u00edonn siad", "Question": "an aithn\u00edonn siad?", "Negative": "n\u00ed aithn\u00edonn siad"}, "Passive": {"Affirmative": "aithn\u00edtear", "Question": "an aithn\u00edtear?", "Negative": "n\u00ed aithn\u00edtear"}}, "future": {"1 Singular": {"Affirmative": "aithneoidh m\u00e9", "Question": "an aithneoidh m\u00e9?", "Negative": "n\u00ed aithneoidh m\u00e9"}, "2 Singular": {"Affirmative": "aithneoidh t\u00fa", "Question": "an aithneoidh t\u00fa?", "Negative": "n\u00ed aithneoidh t\u00fa"}, "3 Singular": {"Male": {"Affirmative": "aithneoidh s\u00e9", "Question": "an aithneoidh s\u00e9?", "Negative": "n\u00ed aithneoidh s\u00e9"}, "Female": {"Affirmative": "aithneoidh s\u00ed", "Question": "an aithneoidh s\u00ed?", "Negative": "n\u00ed aithneoidh s\u00ed"}}, "1 Plural": {"Compressed": {"Affirmative": "aithneoimid", "Question": "an aithneoimid?", "Negative": "n\u00ed aithneoimid"}, "Extended": {"Affirmative": "aithneoidh muid", "Question": "an aithneoidh muid?", "Negative": "n\u00ed aithneoidh muid"}}, "2 Plural": {"Affirmative": "aithneoidh sibh", "Question": "an aithneoidh sibh?", "Negative": "n\u00ed aithneoidh sibh"}, "3 Plural": {"Affirmative": "aithneoidh siad", "Question": "an aithneoidh siad?", "Negative": "n\u00ed aithneoidh siad"}, "Passive": {"Affirmative": "aithneofar", "Question": "an aithneofar?", "Negative": "n\u00ed aithneofar"}}, "past": {"1 Singular": {"Affirmative": "d'aithin m\u00e9", "Question": "ar aithin m\u00e9?", "Negative": "n\u00edor aithin m\u00e9"}, "2 Singular": {"Affirmative": "d'aithin t\u00fa", "Question": "ar aithin t\u00fa?", "Negative": "n\u00edor aithin t\u00fa"}, "3 Singular": {"Male": {"Affirmative": "d'aithin s\u00e9", "Question": "ar aithin s\u00e9?", "Negative": "n\u00edor aithin s\u00e9"}, "Female": {"Affirmative": "d'aithin s\u00ed", "Question": "ar aithin s\u00ed?", "Negative": "n\u00edor aithin s\u00ed"}}, "1 Plural": {"Compressed": {"Affirmative": "d'aithn\u00edomar", "Question": "ar aithn\u00edomar?", "Negative": "n\u00edor aithn\u00edomar"}, "Extended": {"Affirmative": "d'aithin muid", "Question": "ar aithin muid?", "Negative": "n\u00edor aithin muid"}}, "2 Plural": {"Affirmative": "d'aithin sibh", "Question": "ar aithin sibh?", "Negative": "n\u00edor aithin sibh"}, "3 Plural": {"Compressed": {"Affirmative": "d'aithin siad", "Question": "ar aithin siad?", "Negative": "n\u00edor aithin siad"}, "Extended": {"Affirmative": "d'aithn\u00edodar", "Question": "ar aithn\u00edodar?", "Negative": "n\u00edor aithn\u00edodar"}}, "Passive": {"Affirmative": "aithn\u00edodh", "Question": "ar aithn\u00edodh?", "Negative": "n\u00edor aithn\u00edodh"}}, "condi": {"1 Singular": {"Affirmative": "d'aithneoinn", "Question": "an aithneoinn?", "Negative": "n\u00ed aithneoinn"}, "2 Singular": {"Affirmative": "d'aithneof\u00e1", "Question": "an aithneof\u00e1?", "Negative": "n\u00ed aithneof\u00e1"}, "3 Singular": {"Male": {"Affirmative": "d'aithneodh s\u00e9", "Question": "an aithneodh s\u00e9?", "Negative": "n\u00ed aithneodh s\u00e9"}, "Female": {"Affirmative": "d'aithneodh s\u00ed", "Question": "an aithneodh s\u00ed?", "Negative": "n\u00ed aithneodh s\u00ed"}}, "1 Plural": {"Compressed": {"Affirmative": "d'aithneoimis", "Question": "an aithneoimis?", "Negative": "n\u00ed aithneoimis"}, "Extended": {"Affirmative": "d'aithneodh muid", "Question": "an aithneodh muid?", "Negative": "n\u00ed aithneodh muid"}}, "2 Plural": {"Affirmative": "d'aithneodh sibh", "Question": "an aithneodh sibh?", "Negative": "n\u00ed aithneodh sibh"}, "3 Plural": {"Compressed": {"Affirmative": "d'aithneoid\u00eds", "Question": "an aithneoid\u00eds?", "Negative": "n\u00ed aithneoid\u00eds"}, "Extended": {"Affirmative": "d'aithneodh siad", "Question": "an aithneodh siad?", "Negative": "n\u00ed aithneodh siad"}}, "Passive": {"Affirmative": "d'aithneofa\u00ed", "Question": "an aithneofa\u00ed?", "Negative": "n\u00ed aithneofa\u00ed"}}, "imper": {"1 Singular": {"Affirmative": "aithn\u00edm!", "Negative": "n\u00e1 haithn\u00edm!"}, "2 Singular": {"Affirmative": "aithin!", "Negative": "n\u00e1 haithin!"}, "3 Singular": {"Male": {"Affirmative": "aithn\u00edodh s\u00e9!", "Negative": "n\u00e1 haithn\u00edodh s\u00e9!"}, "Female": {"Affirmative": "aithn\u00edodh s\u00ed!", "Negative": "n\u00e1 haithn\u00edodh s\u00ed!"}}, "1 Plural": {"Compressed": {"Affirmative": "aithn\u00edmis!", "Negative": "n\u00e1 haithn\u00edmis!"}, "Extended": {"Affirmative": "aithn\u00edodh muid!", "Negative": "n\u00e1 haithn\u00edodh muid!"}}, "2 Plural": {"Affirmative": "aithn\u00edg\u00ed!", "Negative": "n\u00e1 haithn\u00edg\u00ed!"}, "3 Plural": {"Compressed": {"Affirmative": "aithn\u00edd\u00eds!", "Negative": "n\u00e1 haithn\u00edd\u00eds!"}, "Extended": {"Affirmative": "aithn\u00edodh siad!", "Negative": "n\u00e1 haithn\u00edodh siad!"}}, "Passive": {"Affirmative": "aithn\u00edtear!", "Negative": "n\u00e1 haithn\u00edtear!"}}, "pastConti": {"1 Singular": {"Affirmative": "d'aithn\u00ednn", "Question": "an aithn\u00ednn?", "Negative": "n\u00ed aithn\u00ednn"}, "2 Singular": {"Affirmative": "d'aithn\u00edte\u00e1", "Question": "an aithn\u00edte\u00e1?", "Negative": "n\u00ed aithn\u00edte\u00e1"}, "3 Singular": {"Male": {"Affirmative": "d'aithn\u00edodh s\u00e9", "Question": "an aithn\u00edodh s\u00e9?", "Negative": "n\u00ed aithn\u00edodh s\u00e9"}, "Female": {"Affirmative": "d'aithn\u00edodh s\u00ed", "Question": "an aithn\u00edodh s\u00ed?", "Negative": "n\u00ed aithn\u00edodh s\u00ed"}}, "1 Plural": {"Compressed": {"Affirmative": "d'aithn\u00edmis", "Question": "an aithn\u00edmis?", "Negative": "n\u00ed aithn\u00edmis"}, "Extended": {"Affirmative": "d'aithn\u00edodh muid", "Question": "an aithn\u00edodh muid?", "Negative": "n\u00ed aithn\u00edodh muid"}}, "2 Plural": {"Affirmative": "d'aithn\u00edodh sibh", "Question": "an aithn\u00edodh sibh?", "Negative": "n\u00ed aithn\u00edodh sibh"}, "3 Plural": {"Compressed": {"Affirmative": "d'aithn\u00edd\u00eds", "Question": "an aithn\u00edd\u00eds?", "Negative": "n\u00ed aithn\u00edd\u00eds"}, "Extended": {"Affirmative": "d'aithn\u00edodh siad", "Question": "an aithn\u00edodh siad?", "Negative": "n\u00ed aithn\u00edodh siad"}}, "Passive": {"Affirmative": "d'aithn\u00edt\u00ed", "Question": "an aithn\u00edt\u00ed?", "Negative": "n\u00ed aithn\u00edt\u00ed"}}, "subj": {"1 Singular": {"Affirmative": "go n-aithn\u00ed m\u00e9", "Negative": "n\u00e1r aithn\u00ed m\u00e9"}, "2 Singular": {"Affirmative": "go n-aithn\u00ed t\u00fa", "Negative": "n\u00e1r aithn\u00ed t\u00fa"}, "3 Singular": {"Male": {"Affirmative": "go n-aithn\u00ed s\u00e9", "Negative": "n\u00e1r aithn\u00ed s\u00e9"}, "Female": {"Affirmative": "go n-aithn\u00ed s\u00ed", "Negative": "n\u00e1r aithn\u00ed s\u00ed"}}, "1 Plural": {"Compressed": {"Affirmative": "go n-aithn\u00edmid", "Negative": "n\u00e1r aithn\u00edmid"}, "Extended": {"Affirmative": "go n-aithn\u00ed muid", "Negative": "n\u00e1r aithn\u00ed muid"}}, "2 Plural": {"Affirmative": "go n-aithn\u00ed sibh", "Negative": "n\u00e1r aithn\u00ed sibh"}, "3 Plural": {"Affirmative": "go n-aithn\u00ed siad", "Negative": "n\u00e1r aithn\u00ed siad"}, "Passive": {"Affirmative": "go n-aithn\u00edtear", "Negative": "n\u00e1r aithn\u00edtear"}}, "verbal noun": "aithint", "verbal adjective": "aitheanta"}